# 会计利润与所得税费用调整过程的填表问题

提问人：1224spf 时间：2023-04-02 17:50:
请假陈版主： 1、2021 年计提 100 万坏账准备，预计未来无足够应纳税所得额，未确认相应的递延所得税资产。
2021 年在填写“会计利润与所得税费用调整过程”时，“本期未确认递延所得税资产的可抵扣暂时性差异或可抵扣亏损的影响”项目填写 100 _0.25=25_ 万，所得税费用合计 _0_ 万元。（ _1_ ） _2022_ 年该笔款项收回，相应的坏账准备转回。
_2022_ 年在填写计算表时， _“_ 使用前期未确认递延所得税资产的可抵扣亏损的影响 _”_ 项目填写 _-100_ 25%=-25万，所得税费用合计 0 万元。（ 2 ） 2022 年该笔款项未收回，但预计未来有足够的的应纳税所得额，确认了相应的递延所得税资产。 2022 年在填写计算表时，是填在“使用前期未确认递延所得税资产的可抵扣亏损的影响”还是“调整以前期间所得税的影响”？ 2、2021 年计提 100 万坏账准备，预计未来有足够应纳税所得额，确认了相应的递延所得税资产。 2021 年在填写计算表时无需考虑。若 2022 年该笔款项未收回，且预计未来无足够应纳税所得额，本期将上期确认的递延所得税资产冲回，所得税费用 25 万元。在填计算表时，是填“调整以前期间所得税的影响”吗？

回答人：chenyiwei
1、（ 1 ）是。
（ 2 ）如果该笔款项在 2022 年核销，则为“使用前期未确认递延所得税资产的可抵扣亏损的影响””；如果未核销，则为“调整以前期间所得税的影响”。
2、是。